臺灣橋頭地方法院民事判決　　　　　　110年度岡簡字第285號
原　　　告　孟繁昌　



訴訟代理人　李孟仁律師
被　　　告　郭學鵬　

訴訟代理人　蘇逸棋　
　　　　　　郭承霖　
被　　　告　劉坤奇　


上列當事人間因損害賠償事件，本院於民國110 年10月28日言詞
辯論終結，判決如下：
    主  文
被告應連帶給付原告新臺幣拾玖萬壹仟壹佰壹拾元，及被告郭學
鵬自民國110 年7 月23日起；被告劉坤奇自民國110 年8 月6 日
起，均至清償日止，按年息5%計算之利息。
原告其餘之訴駁回。
訴訟費用由被告連帶負擔。
本判決原告勝訴部分得假執行。但被告如以新臺幣拾玖萬壹仟壹
佰壹拾元預供擔保後，得免為假執行。
    事實與理由
一、被告劉坤奇經合法通知，未於言詞辯論期日到場，核無民事
    訴訟法第386 條所列各款情形，爰依原告之聲請，由其一造
    辯論而為判決。
二、原告起訴主張略以：
  ㈠原告於民國110 年2 月6 日10時42分許，駕駛車牌號000-00
    00號自用小客車（下稱系爭車輛）行駛於國道一號南向車道
    340 公里400 公尺路段時，因後方被告郭學鵬駕駛車牌號碼
    0000-00 號自用小客車，及被告劉坤奇駕駛車牌號碼0000-0
    0 號自用小客車，均未與前方車輛保持安全距離而撞及原告
    所有之系爭車輛（下稱系爭事故），使系爭車輛受損。原告
    因系爭事故所受有損害如下：⒈車輛修復後，價值減損新臺
    幣（下同）18萬元。⒉因為系爭車輛受損，不能使用，導致
    原告需搭乘高鐵，支出2,020 元。⒊拖吊費用3,800 元。並
    聲明：被告應連帶給付原告198,320 元，及自起訴狀繕本送
    達隔日起至清償日止，按照年息百分之5 計算的利息。
三、被告部分：
  ㈠被告郭學鵬答辯略以：本件車禍事故，伊僅造成系爭車輛右
    後車身受損，系爭車輛左側車身及右前車身受損，系被告劉
    坤奇所造成。另拖吊費部分，原告拖吊離現場達64公里之外
    修理，原告應證明其必要性。交通費部分，原告未舉證交通
    費用之支出與系爭事故有何因果關係。車輛價值減損部分，
    與伊無關係，且原告所舉鑑定費用收據係註明係贊助款，並
    非鑑定費。另希望與被告劉坤奇之賠償分開判決等語。並聲
    明：原告之訴駁回。
  ㈡被告劉坤奇未曾以書狀為任何陳述。
四、得心證之理由：
  ㈠原告主張其於110 年2 月6 日10時42分許，駕駛系爭車輛行
    駛於國道一號南向車道340 公里400 公尺路段時，因後方被
    告郭學鵬駕駛車牌號碼0000-00 號自用小客車，及被告劉坤
    奇駕駛車牌號碼0000-00 號自用小客車，均未與前方車輛保
    持安全距離而撞及原告所有之系爭車輛，使系爭車輛受損等
    情，業據其提出國道公路警察局交通事故當事人登記聯單及
    道路交通事故初步分析研判表、現場及車損照片為證（見本
    院卷第17至29頁）。且有內政部警政署國道公路警察局第五
    公路警察大隊110 年7 月23日國道警五交字第110504220 號
    函送之道路交通事故現場圖、道路交通事故調查報告表㈠、
    ㈡、道路交通事故談話紀錄表、現場及車損照片、初步分析
    研判表等在卷可按（見本院卷第81至121 頁）。且為被告郭
    學鵬所不爭執，堪信原告此部分之主張為真實。
  ㈡按因故意或過失不法侵害他人之權利者，負損害賠償責任，
    民法第184 條第1 項前段定有明文。再按民事上之共同侵權
    行為（狹義的共同侵權行為，即加害行為）與刑事上之共同
    正犯，其構成要件並不完全相同，共同侵權行為人間不以有
    意思聯絡為必要，數人因過失不法侵害他人之權利，苟各行
    為人之過失行為，均為其所生損害之共同原因，即所謂行為
    關連共同，亦足成立共同侵權行為，依民法第185 條第1 項
    前段之規定，各過失行為人對於被害人應負全部損害之連帶
    賠償責任，最高法院著有67年台上字第1737號判例。本件被
    告郭學鵬、劉坤奇因駕駛車輛未注意保持安全距離以致肇事
    ，均應負肇事責任，已如前述。是原告依前開規定請求被告
    郭學鵬、劉坤奇負連帶賠償責任，自屬可採。至被告郭學鵬
    辯稱，希望與被告劉坤奇就賠償金額分開判決，然此係其與
    被告劉坤奇內部分攤之問題，自不得影響原告依法可連帶請
    求賠償之權利，難認有理，附此敘明。
  ㈢茲就原告請求之項目分述如下：
  １車輛價值減損部分：
    按損害賠償之目的在於填補所生之損害，其應回復者，並非
    「原有狀態」，而係損害事故發生前之「應有狀態」，應將
    事故發生後之變動狀況悉數考慮在內。故於物被毀損時，被
    害人除得請求修補或賠償修復費用，以填補技術性貶值之損
    失而回復物之物理性原狀外，就其物因毀損所減少之交易價
    值，亦得請求賠償，以填補交易性貶值之損失而回復物之價
    值性原狀（最高法院101 年度台上字第88號、106 年度台上
    字第2099號判決意旨參照）。申言之，物被毀損時，被害人
    除得請求賠償修復費用外，就其物因毀損所減少價值，於超
    過修復費用之差額範圍內，仍得請求賠償( 最高法院92年度
    台上字第2746號判決意旨參照）。觀諸桃園市汽車商業同業
    公會所出具之鑑定報告書，其鑑價結果載明：系爭車輛正常
    車況市場現值為56萬元，修復現值為38萬元等語（見本院卷
    第41-62 頁），衡諸系爭車輛縱經修復完成，在交易市場上
    通常仍被歸類為事故車輛，因一般人購買事故車輛之意願較
    低，相較於與市場上相同條件且未曾發生事故之車輛自無從
    相提並論，其交易價格自有所貶損，而桃園市汽車商業同業
    公會之成員長久從事汽車交易，就此應具有特別知識及經驗
    ，其所為鑑價結果應具公正性而堪採信。至被告郭學鵬辯稱
    鑑定過程照片係原告所提供，而就上開鑑定結果存疑，惟觀
    之該鑑定報告所附之22張照片，僅有6 張系原告所提供，且
    原告所提供之6 張照片中，有2 張為警方所拍攝之車禍現場
    照片，亦即僅有4 張係原告所拍攝，顯然上開鑑定報告，並
    非僅因原告所提4 張照片而為鑑定，故被告郭學鵬此部分所
    辯，尚難採認。原告據此請求被告賠償系爭車輛價值減損之
    損失18萬元，洵屬有據，應為可採。
  ⒉系爭車輛價值減損之鑑定費用元：
    按鑑定費倘係原告為證明損害發生及其範圍所必要之費用，
    即屬損害之一部分，應得請求賠償（最高法院92年度台上字
    第2558號判決意旨參照）。原告主張受有系爭車輛價值減損
    之鑑定費用1 萬元之損害部分，業據提出桃園市汽車商業同
    業公會鑑定費收據為證（本院卷65頁）。本院審酌目前審判
    實務上，原告為證明因被告侵權行為致其車輛受有交易性貶
    值之損害，法院恆要求賠償權利人提出相關車價鑑定之證明
    文件，倘被受損害人為出具該鑑定報告因而支付鑑定費用時
    ，該鑑定費用的支出，即難謂與被告侵權行為所致原告車輛
    交易性貶值之損害間，無相當因果關係。是該鑑定費用雖非
    被告過失侵權行為所致之直接損害，惟此係原告證明損害之
    發生及範圍所支出之費用，且鑑定之結果並經本院作為裁判
    之基礎，自應納為被告所致損害之一部，而容許原告請求賠
    償。至被告郭學鵬雖爭執收據項目為贊助款，顯非鑑定費用
    ，惟若非原告支出鑑定費用，桃園市汽車商業同業公會，應
    無可能花費時間、精神，鑑定並製作如原告所舉之精美鑑定
    報告書，被告郭學鵬此部分所辯，亦難認同。是原告請求鑑
    定費用，同應准許。
  ⒊拖車費部分：
    原告所有系爭車輛經被告等碰撞後，經冠福公司拖救致支出
    拖吊費用6,300 元，有國道小型車拖救服務契約三聯單在卷
    可稽（見本院卷第35頁），又因拖吊費部分，保險公司已理
    賠2500元予原告，原告因而請求3800元（見本院卷191 頁）
    。被告郭學鵬則爭執距離系爭事故10公里處，即有系爭車輛
    原廠可供原告修復汽車，無須拖吊至64公里之外（見本院卷
    第153 頁）。就此原告雖主張因過年返鄉，因此將系爭車輛
    送至距離屏東老家較近之修車廠等語。本院審酌原告所有之
    系爭車輛遭碰撞後，自有拖吊至汽車修理廠以為送修之必要
    ，但應僅限於必要之拖吊，亦即應以最近之維修廠場之拖吊
    費用為限，被告此部分所辯應屬可採。故原告請求拖吊費於
    1,100 元範圍內（3,800 元，扣除超出10公里之里程加收費
    用2,700 元，為1,100 元），為有理由，應予准許。
  ⒋交通費：原告起訴時，就此部分之請求係以因處理本件交通
    事故而支出交通費（見本院卷11頁），嗣於110 年9 月2 日
    言詞辯論時，又稱因為沒有交通工具，交通費有包含出差費
    用（本院卷148 頁），復於110 年9 月8 日以書狀表示因車
    在新竹購買，應送回新竹福特廠修理，因此直至110 年4 月
    1 日系爭車輛才修復，因而增加許多交通費用（本院卷第16
    3 頁）。是系爭車輛修復期間如此之長，與系爭車輛轉換維
    修地點不無關係。再觀之原告請求交通費之出發與目的地，
    有新竹、台北、桃園、左營，似與原告於言詞辯論時所述，
    因出差而支付之交通費較有關係，而據原告代理人於本院言
    詞辯論時陳述原告任職於科技公司（本院卷206 頁），原告
    未能舉證何以出差費用非公司支付，而係自行支付。準此，
    系爭車輛維修期間，因原告轉換維修地點因素而拉長，且交
    通費部分亦難認係必要之支出，此部分之請求，尚難准許。
  ⒌揆諸前揭說明，原告得請求被告連帶給付之金額為修車費用
    180,000 元、鑑定費用10,000元、拖車費1,100 元，合計19
    1,100 元。
 ㈣末按給付無確定期限者，債務人於債權人得請求給付時，經
   其催告而未為給付，自受催告時起，負遲延責任；其經債權
   人起訴而送達訴狀，或依督促程序送達支付命令，或為其他
   相類之行為者，與催告有同一之效力；前項催告定有期限者
   ，債務人自期限屆滿時起負遲延責任；又遲延之債務，以支
   付金錢為標的者，債權人得請求依法定利率計算之遲延利息
   ；應付利息之債務，其利率未經約定，亦無法律可據者，週
   年利率為5%，民法第229 條第2 項、第3 項、第233 條第1
   項前段、第203 條定有明文。查原告得請求被告賠償之前揭
   金額，未據原告主張定有給付之期限，又被告郭學鵬、劉坤
   奇峻係分別於110 年7 月22日、同年8 月6 日收受民事起訴
   狀繕本，則原告請求自起訴狀繕本送達被告之翌日，即被告
   郭學鵬自110 年7 月23日、被告劉坤奇自110 年8 月7 日（
   見本院卷第77、79頁之送達證書）起，均至清償日止，按年
   息5%計算之利息，並未逾上開規定之範圍，自無不合。
五、從而，原告依侵權行為之法律關係，訴請被告連帶給付191,
    100 元，及被告郭學鵬自110 年7 月23日起；被告劉坤奇自
    110 年8 月6 日起，均至清償日止，按年息5%計算之利息，
    為有理由，應予准許；逾此範圍之請求，為無理由，應予駁
    回。
六、本件原告勝訴部分係依民事訴訟法第427 條第2 項規定適用
    簡易程序之訴訟，所為被告敗訴之判決，依同法第389 條第
    1 項第3 款規定，本院應依職權宣告假執行。，並依同法第
    392 條第2 項規定，依職權宣告被告如預供擔保後，得免為
    假執行。
七、本件事證已臻明確，兩造其餘攻擊防禦方法及所提出之各項
    證據資料，核與判決結果不生影響，爰不逐一論列，併此敘
    明。
據上論結，原告之訴為一部有理由，一部無理由，依民事訴訟法
第79條前段、第85條第2 項、第389 條第1 項第3 款、第392 條
第2 項，判決如主文。
中    華    民    國   110    年    11    月    11    日
                  岡山簡易庭  法    官  林揚奇
以上正本係照原本作成。
如不服本判決，應於送達後20日內，向本院提出上訴狀並表明上
訴理由，如於本判決宣示後送達前提起上訴者，應於判決送達後
20日內補提上訴理由書（須附繕本）。
中    華    民    國   110    年    11    月    11    日
                              書 記 官  陳麗如